# 收购公司股权的同时，购买其账外资产，购买资产的成本是否属于长投的成本？

提问人：pentaxxx 时间：2015-11-05 11:29:48
如题

回答人：chenyiwei
收购股权和收购帐外资产是否属于互为条件和前提的一揽子交易？这些帐外资产收购后是由收购方使用还是由被收购方继续使用？
如果属于一揽子交易，且收购后这些帐外资产留在被收购方这一法人主体内，继续由被收购方使用的，则收购方支付的帐外资产收购款可计入对被收购方的长期股权投资成本中。